臺灣臺北地方法院刑事裁定　　　　　　100年度撤緩字第142號
聲　請　人　臺灣臺北地方法院檢察署檢察官
受　刑　人　蔡華淋
上列聲請人因受刑人傷害案件（臺灣高等法院99年度上易字第76
號），聲請撤銷緩刑之宣告（100年度執聲字第2042號），本院
裁定如下：
    主  文
蔡華淋之緩刑宣告撤銷。
    理  由
一、聲請意旨以：受刑人蔡華淋因犯傷害案件，經臺灣高等法院
    99年度上易字第76號、臺灣板橋地方法院98年度易字第2446
    號（98年度偵字第23478號）判處有期徒刑5月，緩刑2年，
    於民國99年3月23日確定在案。受刑人竟又於緩刑期前即99
    年3月8日，因犯教唆傷害罪，經臺灣高等法院於100年8月25
    日以100年度上易字第1552號（臺灣板橋地方法院檢察署99
    年度偵字第12819號）判處有期徒刑4月，於100年8月25日確
    定。而有刑法第75條之1 「足認原宣告之緩刑難收其預期效
    果，而有執行刑罰之必要」甚明，因認有撤銷先前緩刑宣告
    之必要。核受刑人所為，已合於刑法第75條之1第1項第2款
    所定得撤銷先前緩刑宣告之原因。爰依刑事訴訟法第476號
    規定聲請撤銷緩刑宣告。
二、按緩刑之宣告應撤銷者，由受刑人所在地或其最後住所地之
    地方法院檢察官聲請該法院裁定之。刑事訴訟法第476條定
    有明文。次按受緩刑之宣告而有緩刑前因故意犯他罪，而在
    緩刑期內受6月以下有期徒刑、拘役或罰金之宣告確定，足
    認原宣告之緩刑難收其預期效果，而有執行刑罰之必要者，
    得撤銷其宣告，此為刑法第75條之1第1項第1款所明定。又
    緩刑宣告是否得撤銷，除須符合刑法第75條之1第1項各款之
    要件外，該條並採裁量撤銷主義，賦予法院撤銷與否之權限
    ，特於第1 項規定實質要件為「足認原宣告之緩刑難收其預
    期效果，而有執行刑罰之必要」，供作審認之標準。亦即於
    上揭「得」撤銷緩刑之情形，法官應依職權本於合目的性之
    裁量，妥適審酌被告所犯前後數罪間，關於法益侵害之性質
    、再犯之原因、違反法規範之情節是否重大、被告主觀犯意
    所顯現之惡性及其反社會性等情，是否已使前案原為促使惡
    性輕微之被告或偶發犯、初犯改過自新而宣告之緩刑，已難
    收其實效而定。
三、經查，受刑人前於98年7 月間某日，前往新北市○○區○○
    路2段268號全家便利商店購物時，僅因店員鍾武廷疏未依序
    為其結帳，雙方互有口角，致受刑人心生不悅，即於98年7
    月31日晚間探得鍾武廷是日當班，竟於同日22時許，夥同真
    實姓名年籍不詳之成年男性友人，共同基於傷害之犯意聯絡
    ，前往上開便利商店，見鍾武廷蹲坐店外門前，受刑人即上
    前自後方猛踹鍾武廷背部，致鍾武廷倒地，而該不詳姓名成
    年男子於鍾武廷倒地甫起時，亦出手以左臂彎勒住鍾武廷脖
    子，且以右手出拳揮擊，並將鍾武廷強拉撞擊路旁電線桿，
    受刑人再以徒手方式朝鍾武廷身體背部等處施以毆擊，致鍾
    武廷因此受有右眼（眼窩）挫傷、左肩、左前臂、背部擦挫
    傷、頭皮挫傷等傷害。嗣因上開便利商店店長黃意中察覺前
    開情事，出面拉開眾人，衝突始告平息。受刑人因前開犯行
    ，經臺灣板橋地方法院於98年11月20日以98年度易字第2446
    號判決判處有期徒刑5月，如易科罰金，以新臺幣（下同）1
    ,000元折算1 日。嗣受刑人不服提起上訴，經臺灣高等法院
    於99年3 月23日以99年度上易字第76號判決駁回其上訴，並
    為緩刑2 年之宣告確定。然受刑人於緩刑期前即99年3月8日
    上午11時52分許，僅因其擔任店長之位於新北市○○區○○
    街182號「京城客棧」自助餐店內之店員江鳴烽與店內切菜
    阿姨因菜籃擺放位置之事發生口角，受刑人出言制止並與江
    鳴烽發生口角爭執，受刑人即心生不滿，教唆蔡嘉訓（所涉
    傷害罪嫌，業經臺灣板橋地方法院以99年度簡字第6977號判
    處有期徒刑4月確定在案）及另2名真實姓名年籍不詳之人共
    同基於傷害之犯意聯絡，在該店外即新北市○○區○○街、
    存德街口，徒手毆打江鳴烽，致江鳴烽受有上唇撕裂傷及上
    顎正中門齒骨折之傷害。受刑人上開教唆傷害之犯行，亦經
    臺灣高等法院於100年8月25日以100年度上易字第1552號判
    決判處受刑人有期徒刑4月，如易科罰金，以1,000元折算1
    日確定。以上各情，有臺灣板橋地方法院98年度易字第2446
    號、臺灣高等法院99年度上易字第76號及100年度上易字第1
    552號刑事判決、臺灣高等法院被告前案紀錄表在卷可稽。
    觀諸上開判決書所載，受刑人於前開緩刑宣告前，又僅因個
    人與他人間之細故，對他人心生不滿，即教唆蔡嘉訓、另2
    名真實姓名年籍不詳之人共同傷害江鳴烽之身體，使江鳴烽
    因此受有上唇撕裂傷及上顎正中門齒骨折之傷害。綜上以觀
    ，顯見本件受刑人歷經前案偵、審後，仍無法改正其動輒以
    暴力相向之行為模式，乃有後案之故意教唆他人傷害之犯行
    ，及以其所犯係對於人身體法益為侵害之內容而言，其惡性
    亦非屬輕微，是審酌其再犯之原因、違反法規範之情節、被
    告主觀犯意所顯現之惡性及其反社會性等情，足認原宣告之
    緩刑難收其預期效果。從而，聲請人認受刑人有刑法第75條
    之1第1項第1款所規定之情形，依法聲請撤銷其前所受緩刑
    之宣告，揆諸前揭法律之規定，並無違誤，本院應予准許。
四、依刑事訴訟法第476條，刑法第75條之1第1項第1款之規定，
    裁定如主文。
中    華    民    國   100    年    12    月    1     日
                      刑事第一庭  法  官  周玉琦
上正本證明與原本無異。
如不服本裁定，應於送達後5日內，向本院提出抗告狀。
                                  書記官  謝貽婷
中    華    民    國   100    年    12    月    1     日